臺灣臺中地方法院刑事裁定　　　　　　　100年度聲字第191號
聲明異議人
即　被　告　傅政樺
上列聲明異議人即被告因違反貪污治罪條例等案件，不服臺灣臺
中地方法院檢察署檢察官之執行命令（99年度執從字第2913號）
，聲明異議，本院裁定如下：
    主  文
附表所示之臺灣臺中地方法院檢察署檢察官執行命令應予撤銷。
    理    由
一、聲明異議意旨略以：異議人被訴貪污一案，雖經判處有罪，
    並諭知連帶追繳所得財物，但異議人已提起上訴，目前由臺
    灣高等法院臺中分院以99年度上訴字第2113號案審理中。該
    案既未判決有罪確定，檢察官以上述刑案共同被告趙健達、
    吳夏萍判決有罪確定部分，同時對異議人之銀行存款予以扣
    押執行，即與刑事訴訟法第456條規定有違，爰提起異議等
    語。
二、按「可為證據或得沒收之物，得扣押之」，刑事訴訟法第13
    3條第1項定有明文。又「裁判除關於保安處分者外，於確定
    後執行之。但有特別規定者，不在此限」、「受刑人或其法
    定代理人或配偶以檢察官執行之指揮為不當者，得向諭知該
    裁判之法院聲明異議」，刑事訴訟法第456條、第484亦均有
    明文。
三、查聲明異議內容雖僅泛稱對於執行檢察官扣押異議人銀行存
    款不服，並未指明執行檢察官具體之命令內容，惟經本院依
    職權調閱臺灣臺中地方法院檢察署99年度執從字第2913號卷
    （即同案被告趙健達、吳夏萍、洪建興確定執行案卷），案
    卷內執行檢察官對於異議人之財產為限制部分計有：
（一）民國99年10月12日中檢輝執法99執從2913字第134547號函
      ：交通部公路總局臺中區監理所豐原監理站，就車牌號碼
      0019 -WD、2568-FZ自用小客車2部禁止移轉過戶。
（二）99年10月12日中檢輝執法99執從2913字第134551號函：臺
      灣土地銀行豐農分行、彰化商業銀行豐原分行，就異議人
      存款額新臺幣（下同）476萬元扣押之。嗣99年11月26日
      又以中檢輝執法99執從2913字第145076號函：臺灣土地銀
      行豐農分行、彰化商業銀行豐原分行就異議人存款額扣除
      手續費150元後之0000000元開立禁止背書轉讓支票。
（三）99年11月26日中檢輝執法99執從2913字第145077號函：臺
      灣臺中看守所，就異議人保管帳戶內之保管金及勞作金，
      於476萬元範圍內扣繳之。
    臺灣臺中地方法院檢察署99年度執從字第2913號案，雖非對
    於異議人為確定判決之執行，然上開命令既係對於異議人之
    財產為扣押，自屬刑事訴訟法第484條規定所稱執行檢察官
    執行之指揮，異議人為該命令之相對人，實質上即相當於受
    刑人，對於該命令不服，自得依上開規定聲明異議。
四、再查：
（一）本院98年度訴字第2764號判決，就同案被告趙健達、吳夏
      萍部分之確定判決主文內容為：
   1、趙健達部分：趙健達共同犯經辦公用工程收取回扣罪，處
      有期徒刑貳年陸月，褫奪公權貳年。所得財物新臺幣肆佰
      柒拾陸萬元應與傅政樺、陳誌鋒、熊文邦、林和男、吳夏
      萍連帶追繳沒收，如全部或一部無法追繳時，以其與傅政
      樺、陳誌鋒、熊文邦、林和男、吳夏萍之財產連帶抵償之
      。
   2、吳夏萍部分：吳夏萍共同犯經辦公用工程收取回扣罪，免
      刑。所得財物新臺幣肆佰柒拾陸萬元應與傅政樺、陳誌鋒
      、熊文邦、林和男、趙健達連帶追繳沒收，如全部或一部
      無法追繳時，以其與傅政樺、陳誌鋒、熊文邦、林和男、
      趙健達之財產連帶抵償之。
（二）上開確定判決之主文內容，有判決書附卷可稽。執行檢察
      官依據該確定判決內容為執行，並無不當。況且執行檢察
      官就異議人上開三之（一）、（二）部分之財物，僅為「
      禁止移轉過戶」、「扣押」等保全性質之暫時性處分，並
      非為終局性質之「沒收」處分，依據前開刑事訴訟法第13
      3條第1項規定，縱使案件仍在偵查或審理中，非屬於確定
      判決之情形，該物仍得依法扣押之。是執行檢察官依據確
      定判決內容，對於異議人所為之執行命令，並無違法或不
      當。
五、撤銷之理由：
（一）惟執行檢察官為上開執行命令後，同案被告趙健達已為下
      列繳納財物之行為：
   1、於99年11月26日繳納0000000元（收據號碼：沒金字第990
      01825號）。
   2、於99年11月26日繳納418709元（收據號碼：沒金字第9900
      1826號）。
   3、於99年11月26日繳納120025萬元（收據號碼：沒金字第99
      001827號）。
   4、於99年12月17日繳納775元（收據號碼：沒金字第9900212
      3號）。
（二）上開趙健達繳納財物之情形，分別有自行收納款項統一收
      據附卷可查。因此，原確定判決關於異議人應連帶沒收之
      財物部分，執行檢察官就共同被告已執行沒收部分即應予
      扣除，原即不得重複沒收，是以本件已執行完畢部分亦不
      得超額扣押異議人財產，異議意旨認執行檢察官違反刑事
      訴訟法第456條規定雖無理由，已如前述，但執行檢察官
      所為如附表所示之執行命令，有前述不當之處，此部分仍
      應依法予以撤銷。
（三）異議意旨僅就銀行存款遭扣押之部分為異議，本院亦僅就
      該部分為裁定，併此敘明。
中    華    民    國   100    年    1     月    27    日
                  刑事第十五庭  法  官  劉國賓
上正本證明與原本無異。
如不服本裁定，應於送達後五日內，向本院提出抗告狀。
                                書記官  張隆成
中    華    民    國   100    年    1     月    27    日
附表：
一、99年10月12日中檢輝執法99執從2913字第134551號函：臺灣
    土地銀行豐農分行、彰化商業銀行豐原分行，就異議人存款
    額新臺幣（下同）476萬元扣押之。
二、99年11月26日中檢輝執法99執從2913字第145076號函：臺灣
    土地銀行豐農分行、彰化商業銀行豐原分行就異議人存款額
    扣除手續費150元後之0000000元開立禁止背書轉讓支票。